臺灣基隆地方法院民事裁定  
110年度聲字第25號
聲  請  人  吳欣文  



相  對  人  陳欣彤  



上列當事人間聲請停止停止執行事件，本院裁定如下：
    主  文
聲請人以新臺幣參拾貳萬伍仟元為相對人供擔保後，本院一一○
年度司執字第八二三五號拍賣抵押物強制執行事件之強制執行程
序，於本院一一○年度訴字第八號確認抵押權債權不存在等事件
判決確定或和解、撤回前，應予停止。
    理  由
一、按抵押權人聲請拍賣擔保物事件，關係人主張抵押權擔保之
    債權不存在而提起確認之訴者，法院得依該關係人之聲請，
    許其提供相當並確實之擔保，停止強制執行，此觀非訟事件
    法第74條之1準用第195條之規定自明。法院依上開規定酌定
    擔保金額而准許停止強制執行之裁定者，該項擔保係備供債
    權人因停止執行所受損害之賠償，其數額應依標的物停止執
    行後，債權人未能即時受償或利用該標的物所受之損害額定
    之(最高法院105年度台抗字第145號、104年度台抗字第279
    號裁定意旨參照)。
二、聲請意旨略以：聲請人所有坐落基隆市○○區○○段000地號土
    地（權利範圍：377/10000）及同段4895建號建物(建物門牌
    ：基隆市○○區○○街000號3樓，權利範圍：全部）（下合稱系
    爭不動產），前遭設定擔保債權總金額新臺幣（下同）250
    萬元之最高限額抵押權（下稱系爭抵押權）予相對人，聲請
    人已起訴請求確認系爭抵押權所擔保之債權不存在及塗銷系
    爭抵押權等，經本院110年度訴字第8號確認抵押權債權不存
    在等事件（下稱本案訴訟）受理中。因相對人持以聲請本院
    以109年度司拍字第103號、109年度抗字第33號裁定（下稱
    系爭拍賣抵押物裁定）准予拍賣，並以之為執行名義聲請本
    院拍賣系爭不動產，經本院以110年度司執字第8235號拍賣
    抵押物強制執行事件（下稱系爭執行事件）受理中，系爭不
    動產一旦拍賣，勢難回復原狀，聲請人將受有重大損害，爰
    依非訟事件法第74條之1、第195條規定，聲請裁定命供擔保
    後，准於本院110年度訴字第8號確認抵押權債權不存在等事
    件終結確定前停止系爭執行事件之強制執行程序等語。
三、經查：
　㈠相對人以系爭拍賣抵押物裁定為執行名義，聲請拍賣聲請人
    所有之系爭不動產，經本院以系爭執行事件受理，系爭執行
    事件之執行程序尚未終結，已據本院調閱系爭執行事件卷宗
    查證明確。又聲請人以相對人為被告提起確認抵押權債權不
    存在等訴訟，經系爭本案訴訟審理中，亦經本院調取系爭本
    案訴訟卷宗確認無訛。聲請人既主張系爭抵押權所擔保之25
    0萬元債權不存在，提起確認之訴，揆諸上開說明，其聲請
    於系爭本案訴訟終結確定前停止系爭執行事件之強制執行程
    序，核屬有據，應予准許。
　㈡本院審酌相對人聲請強制執行之債權金額為150萬元，而系爭
    本案訴訟現繫屬於第一審法院，其訴訟標的價額經核定為56
    5萬元，已逾150萬元，係得上訴於第三審之事件，應適用民
    事通常程序，依司法院所公布之各級法院辦案期限實施要點
    第一審為1年4個月、第二審為2年、第三審為1年計算，系爭
    本案訴訟審理期間可推定為4年4個月，此亦為相對人遲延受
    償之期間，則相對人此段期間所受之損失，應為上開金額之
    利息。本院認該項損失，應依法定利率即週年利率5%計算，
    且不受利率波動之影響，較為客觀妥適。依此計算，則相對
    人因未能即時受償而可能造成之損失額為325,000元【計算
    式：1,500,000元年利率5%（4＋⁴/₁₂）年＝325,000元】。
    本院因認聲請人為相對人提供相當於上開利息損害為擔保應
    為已足，酌定相當擔保金額325,000元，予以准許。
四、據上論結，本件聲請為有理由，爰裁定如主文。
中　　華　　民　　國　　110 　年　　5 　　月　　13　　日
                  民事庭法　官　李謀榮
以上正本係照原本作成。
如對本裁定抗告須於裁定送達後10日內向本院提出抗告狀，並繳
納抗告費新臺幣1,000元。
中　　華　　民　　國　　110 　年　　5 　　月　　13　　日
                        書記官　鄭又綾